臺灣新竹地方法院刑事宣示判決筆錄　　100年度審易字第917號
公　訴　人　臺灣新竹地方法院檢察署檢察官
被　　　告　陳美惠
指定辯護人　本院公設辯護人周凱珍
上列被告因詐欺案件，經檢察官提起公訴（100 年度偵字第7412
號）後，聲請本院改依協商程序而為判決，於中華民國100 年12
月29日下午4 時在本院刑事第十一法庭宣示判決，出席職員如下
：
　　　　　　　　　　　　　　　　　　　　　法　官　邱忠義
　　　　　　　　　　　　　　　　　　　　　書記官　劉依緹
　　　　　　　　　　　　　　　　　　　　　通　譯　邱立杰
法官起立朗讀判決主文、犯罪事實要旨、處罰條文，及告以上訴
限制、期間並提出上訴狀之法院，且諭知記載其內容：
一、主  文：
    陳美惠犯詐欺取財罪，處有期徒刑捌月。又犯業務侵占罪，
    處有期徒刑柒月。應執行有期徒刑壹年壹月。緩刑年，緩
    刑期內付保護管束，並應於判決確定後壹年內，向檢察官指
    定之政府機關、政府機構、行政法人、社區或其他符合公益
    目的之機構或團體，提供壹佰貳拾小時之義務勞務。
二、犯罪事實要旨：
（一）陳美惠於民國99年5 月起擔任愛嘉妮國際洋行設於新竹市
      ○○路110 號「美華泰生活館」之「岱爾登」美容專櫃櫃
      員，負責向客人推銷美容課程、銷售保養品等業務，為從
      事業務之人，其竟因一時貪念，即意圖為自己不法所有之
      詐欺取財犯意，先於99年6 月初某日，利用其推銷美容產
      品之機會，向至上址「岱爾登」美容專櫃消費之徐凌婷佯
      稱：「岱爾登」美容專櫃有推出價值新臺幣（下同）10萬
      元之作臉商品及服務等優惠云云，致使徐凌婷陷於錯誤，
      向其表示願購買前揭作臉商品及服務，徐凌婷即於99年6
      月9 日向渣打國際商業銀行股份有限公司貸款10萬元（下
      稱渣打銀行），嗣將因申貸而向渣打銀行所申請開立之帳
      戶存摺、金融提款卡、印章等，交由陳美惠保管，陳美惠
      向徐凌婷佯稱：10萬元會直接從徐凌婷向渣打銀行申辦之
      帳戶，轉至上址「岱爾登」美容專櫃在銀行之帳戶云云；
      至99年8 月初某日，陳美惠承上詐欺取財之犯意，接續在
      上址「岱爾登」美容專櫃，隱匿己已於99年7 月初遭愛嘉
      妮國際洋行解雇之事實，向徐凌婷佯稱「岱爾登」美容專
      櫃另推出價值32萬元之全身塑身商品及服務，內容包含之
      前的作臉商品及服務，可終生使用云云，使徐凌婷陷於錯
      誤，向其表示願購買前揭全身塑身商品及服務，徐凌婷即
      於99年8 月6 日向渣打銀行貸款34萬元（2 萬元部分為徐
      凌婷自用），陳美惠利用其保管徐凌婷銀行帳戶存摺及金
      融提款卡、徐凌婷無法即時查證之機會，向徐凌婷佯稱：
      本次貸款32萬元，包含先前那筆10萬元的貸款，32萬元會
      直接從徐凌婷向渣打銀行申辦之帳戶，轉至上址「岱爾登
      」美容專櫃在銀行之帳戶云云。嗣陳美惠將徐凌婷貸得之
      上開款項，自徐凌婷向渣打銀行申辦之帳戶領出自用，並
      自100 年3 月起避不見面，徐凌婷分別向渣打銀行、愛嘉
      妮國際洋行查證，始悉受騙。
（二）陳美惠基於意圖為自己不法所有之業務侵占犯意，於99年
      7 月初某日，利用其擔任愛嘉妮國際洋行設於新竹市○○
      路110 號「美華泰生活館」之「岱爾登」美容專櫃櫃員，
      而持有愛嘉妮國際洋行所有之熱身凝露3 瓶、薰衣草洗面
      乳2 瓶、活水凝露2 瓶、冰精3 瓶、去角質霜4 瓶、人參
      菁乳3 瓶、熊果面膜大瓶2 瓶、風華玫瑰精露3 瓶、淨痘
      調理水1 瓶、活采眼霜1 瓶、魚子醬身體乳1 瓶、平衡換
      膚霜1 瓶、紫色隔離霜2 瓶、綠色隔離霜1 瓶、蘆薈凝膠
      3 瓶、礦泥面膜1 瓶、極緻精華液2 瓶、按摩霜2 瓶、丰
      婷精油1 瓶、金箔精華液1 瓶、金鑽仙人掌液1 瓶等商品
      之機會，予以侵占入己，並於99年7 月初某日，遭愛嘉妮
      國際洋行解雇後，將前揭侵占所得之商品，攜至新竹市○
      ○路2 巷5 號之「補給站精品百貨」分櫃，作為其詐欺徐
      凌婷之用（詳如前述）。嗣徐凌婷向愛嘉妮國際洋行查證
      ，並至上址「補給站精品百貨」分櫃，取出前揭商品供愛
      嘉妮國際洋行員工郭怡伶檢視，始查悉上情。
（三）案經徐凌婷、愛嘉妮國際洋行訴由新竹市警察局第二分局
      報告偵辦。
三、處罰條文：
    刑法第336 條第2 項、第339 條第1 項、第51條第5 款、第
    74條第1項第1款、第2 項第5 款、第93條第1項第2款。
四、協商判決除有刑事訴訟法第455 條之4 第1 項第1 款於本訊
    問程序終結前，被告撤銷協商合意或檢察官撤回協商聲請者
    ；第2 款被告協商之意思非出於自由意志者；第4 款被告所
    犯之罪非第455 條之2 第1 項所定得以協商判決者；第6 款
    被告有其他較重之裁判上一罪之犯罪事實者；第7 款法院認
    應諭知免刑或免訴、不受理者情形之一，及違反同條第2 項
    「法院應於協商合意範圍內為判決；法院為協商判決所科之
    刑，以宣告緩刑或2 年以下有期徒刑、拘役或罰金為限」之
    規定者外，檢察官與被告均不得上訴。
五、如有前項得上訴之情形，得自收受宣示判決筆錄送達之日起
    10日內，向本院提出上訴書狀，上訴於第二審法院。
中    華    民    國   100    年    12    月    29    日
                  刑事第九庭書  記  官    劉依緹
                            法      官    邱忠義
以上筆錄正本係照原本作成。
中    華    民    國   100    年    12    月    29    日
                            書  記  官    李念純
附錄本案處罰實體法條全文：
刑法第339 條第1 項：
意圖為自己或第三人不法之所有，以詐術使人將本人或第三人之
物交付者，處5 年以下有期徒刑、拘役或科或併科1,000 元以下
罰金。（罰金之貨幣單位改為新臺幣，並提高為30倍）
刑法第336 條第2 項：
對於業務上所持有之物，犯前條第1 項之罪者，處6 月以上5 年
以下有期徒刑，得併科3 千元以下罰金。（罰金之貨幣單位改為
新臺幣，並提高為30倍）
【刑法第335 條：意圖為自己或第三人不法之所有，而侵占自己
持有他人之物者，處5 年以下有期徒刑、拘役或科或併科1 千元
以下罰金。】